臺灣臺東地方法院刑事判決　　　　　　　　　　　　　九十三年度交易字第一二號
　　公　訴　人　臺灣臺東地方法院檢察署檢察官
　　被　　　告　乙○○
右列被告因公共危險案件，經檢察官提起公訴（九十三年度偵字第五七九號），本院
合議庭裁定由受命法官獨任進行簡式審判程序，判決如左：
    主  文
乙○○服用酒類不能安全駕駛動力交通工具而駕駛，累犯，處有期徒刑捌月。並於刑
之執行完畢或赦免後，令入相當處所施以禁戒參個月。
        事  實
一、乙○○有酗酒習慣，前於民國九十年間，因服用酒類不能安全駕駛動力交通工具
    之公共危險案件，經本院臺東簡易庭判決拘役四十九日，於九十一年三月二十日
    執行完畢，復於九十一年間，再因服用酒類不能安全駕駛動力交通工具之公共危
    險案件，經本院臺東簡易庭判決有期徒刑六月，於九十二年十月二十二日縮短刑
    期執行完畢，猶仍不知悔改，明知服用酒類後其吐氣所含酒精成份超過每公升０
    ．二五毫克以上者，即為酒力所困，辨識力、注意力、反應力均不如常，不得駕
    車，為道路交通安全規則第一百十四條第二款所明定，且服用酒類後或其他相類
    之物，不能安全駕駛動力交通工具而駕駛者，係觸犯刑法第一百八十五條之三之
    公共危險罪，竟仍於九十三年二月十九日上午，在臺東縣臺東市○○路○段六十
    六巷十八號住處飲用米酒，已呈茫醉無法安全駕駛動力交通工具之狀態，仍於飲
    酒後騎車號ＷＶＦ─四三九號輕型機車在道路上行駛，因酗酒而犯罪。嗣於同日
    晚上十時十五分許，行經臺東縣臺東市○○路與中華路四段六一一巷交岔路口，
    不慎與由許漢銘所駕駛之車號九Ｗ─五○五三號自小客車發生擦撞，經警對乙○
    ○作酒精測試，驗得其呼氣酒精濃度高達每公升一點四三毫克，因而查悉上情。
二、案經臺東縣警察局臺東分局報請臺灣臺東地方法院檢察署檢察官偵查起訴。
        理  由
一、訊據被告乙○○對右揭事實坦承不諱，並經證人許漢銘於警詢中證述屬實，並有
    道路交通事故現場圖、道路交通事故調查報告表（一）、（二）、酒精測試值、
    臺東縣警察局臺東分局豐里派所酒醉駕車違反刑法第一百八十五條之三案件觀察
    紀錄表各一份及現場照片多幀在卷可稽，足認被告之自白顯與事實相符。按汽車
    駕駛人飲酒後吐氣所含酒精成份超過每公升０．二五毫克以上者，不得駕車為道
    路交通安全規則第一百十四條第二款所明定，且服用酒類後或其他相類之物，不
    能安全駕駛動力交通工具而駕駛者，係觸犯八十八年三月三十日立法院修正通過
    ，並經總統於同年四月二十一日明令公布之刑法第一百八十五條之三之公共危險
    罪。再依照交通部運輸研究所七十九年八月對駕駛人行為之研究（酒醉駕車對駕
    駛行為之分析研究）指出，吐氣每公升酒精含量零點二五mg等於血液中酒精濃度
    （Blood Alcohol Concentratio- n簡稱ＢＡＣ）百分之零點零五（亦即每100ml
    血液中含50mg酒精），而（1）ＢＡＣ到達百分之0.03至百分之0.05時，對駕駛
    能力之影響為：多數駕駛人心境逐漸變幻不定、視覺與反應靈敏性減弱、對速度
    及距離的判斷力差。對心理行為之影響為：觀察力逐漸欠缺、心情漸趨輕鬆、自
    信心增加、多話、精神狀態處於陶醉感。（2）ＢＡＣ到達百分之0.05至百分之
    0.08時，對駕駛能力之影響為：反應遲鈍、駕駛能力受損、遲而不決或決而不行
    。對心理行為之影響為：情緒鬆弛、感情與行為趨向誇張、肌肉不協調、精神處
    於興奮狀態。（3）ＢＡＣ到達百分之0.08至百分之0.15時，對駕駛能力之影響
    為：判斷力嚴重受到影響、體能與精神協調受損、駕駛之體能困難增加。對心理
    行為之影響為：產生情緒異常現象、步伐不平穩、言語不清、反應惡劣、記憶及
    判斷力受損、精神處於錯亂狀態。（4 ）ＢＡＣ超過百分之0.15，對駕駛能力之
    影響為：視線搖晃、駕駛已進入恍惚狀態、判斷及理解遭到扭曲、駕駛不穩定。
    對心理行為之影響為：意識不明、嘔吐、站、走及講話困難、責任感喪失、精神
    處於麻痺狀態。（5）ＢＡＣ超過百分之0.5，對駕駛人能力之影響為：無法開車
    。對心理行為之影響為：爛醉如泥、失去知覺可能致死、精神處於昏睡狀態。被
    告騎前揭重型機車為動力交通工具，其有服用酒類，經警測得呼氣中酒精濃度為
    一點四三ＭＧ／Ｌ，對照上開交通部之研究報告，（ＢＡＣ到達百分之零點二八
    六）對其駕駛能力之影響為：視線搖晃、駕駛已進入恍惚狀態、判斷及理解遭到
    扭曲、駕駛不穩定。對心理行為之影響為：意識不明、嘔吐、站、走及講話困難
    、責任感喪失、精神處於麻痺狀態，再參以被告駕駛過程與人擦撞發生車禍，顯
    已無法安全駕駛，此觀前開道路交通事故現場圖、道路交通事故調查報告表及案
    件觀察紀錄表即明，是以，本件事證明確，被告犯行，洵堪認定。
二、核被告所為，係犯刑法刑法第一百八十五條之三之公共危險罪。被告前於九十年
    間，因服用酒類不能安全駕駛動力交通工具之公共危險案件，經本院臺東判決拘
    役四十九日，於九十一年三月二十日執行完畢，復於九十一年間，再因服用酒類
    不能安全駕駛動力交通工具之公共危險案件，經本院臺東簡易庭判決有期徒刑六
    月，於九十二年十月二十二日縮短刑期執行完畢，此有臺灣高等法院被告全國前
    案紀錄表在卷可稽，其於五年內再犯本件有期徒刑以上之罪，為累犯，應依刑法
    第四十七條規定，加重其刑。爰審酌被告屢次因服用酒類而犯不能安全駕駛動力
    交通工具之公共危險案件，本次再因酒後駕車而犯案，顯見被告欠缺自制能力、
    本案被告酒後行駛於道路上與人發生車禍、被告自己亦因此受傷、雙方過失程度
    、其犯後坦承犯行及公訴人求處有期徒刑一年四月尚嫌過重等一切情狀，量處如
    主文所示之刑，以示懲儆。再者，被告三次觸犯本罪名，且前次所測得呼氣中酒
    精濃度均分別高達每公升零點七四毫克及每公升一點四六毫克，足認其飲酒過量
    ，此有臺灣臺東地方法院檢察署檢察官九十年度偵字第一六四○號、九十一年度
    偵字第二三八六號等聲請簡易判決處刑書各一份附卷足憑，又被告三次犯行密集
    ，歷經二次刑之執行，仍無法記取教訓，復供稱其於工作休息時會喝酒，且禁不
    起朋友誘惑等語（見本院九十三年六月二十四日訊問筆錄），堪認被告有酗酒之
    惡習，且因酗酒而犯本罪，為協助被告戒除酒癮，以預防其再犯，爰依刑法第八
    十九條第一項規定宣告被告應於刑之執行完畢後，令入相當處所施以禁戒三月。
據上論斷，應依刑事訴訟法第二百七十三條之一、第二百九十九條第一項前段，刑法
第一百八十五條之三、第四十七條、第八十九條第一項、第二項，判決如主文。
本案經檢察官甲○○到庭執行職務。
中      華      民      國    九十三    年      七      月      八      日
                                臺灣臺東地方法院刑事第二庭
                                    法  官  林卉聆
右正本證明與原本無異。
如不服本判決，應於判決送達後十日內向本院提出上訴狀。（須附繕本）
「切勿逕送上級法院」
                                    書記官  蘇  豫
中      華      民      國    九十三    年      七      月      八      日
本案論罪科刑法條摘要：
中華民國刑法第一百八十五條之三
服用毒品、麻醉藥品、酒類或其他相類之物，不能安全駕駛動力交通工具而駕駛者，
處一年以下有期徒刑、拘役或三萬元以下罰金。
中華民國刑法第八十九條第一項
因酗酒而犯罪者，得於刑之執行完畢或赦免後，令入相當處所，施以禁戒。
中華民國刑法第四十七條
受有期徒刑之執行完畢，或受無期徒刑或有期徒刑一部之執行而赦免後，五年以內再
犯有期徒刑以上之罪者，為累犯，加重本刑至二分之一。
